臺灣高等法院臺南分院交通事件裁定　　 96年度交抗字第211號
抗　告　人
即受處分人　甲○○
上列抗告人因違反道路交通管理處罰條例案件，不服臺灣臺南地
方法院中華民國96年10月31日所為裁定（96年度交聲字第808號
），提起抗告，本院裁定如下：
    主  文
抗告駁回。
    理  由
一、抗告意旨略以：
  (一)本件車禍發生後，抗告人甲○○雖對車禍事實均坦承不諱（
    詳臺灣臺南地方法院檢察署96年度偵字第8779號檢察官不起
    訴處分書）。惟就肇事逃逸部分，抗告人認係告訴人李玲瑤
    向交通隊誣告，蓋車禍當時，抗告人甲○○確有下車和李玲
    瑤理論，此有證人陳進來、陳啟樹為證，且於96年度他字第
    3179號案偵訊時，抗告人亦為相同之主張。
  (二)又抗告人係職業駕駛，因常住於營業地，故未能於住所地收
    受送達，而致所提抗告狀已逾20日之法定期間。然本件交通
    違規係因告訴人李玲謠誣告所致，已如前述，從而原審維持
    原處分機關之裁處，造成抗告人半年不能營業，實有違情、
    理、法。據此，請求撤銷原裁定，另為妥適裁定云云。
二、按受處分人不服道路交通管理處罰條例第8條所定主管機關
    所為之處罰者，得於接到裁決書之翌日起20日內，向管轄地
    方法院聲明異議，道路交通管理處罰條例第87條第1項定有
    明文。次按依道路交通管理處罰條例第87條規定向管轄法院
    聲明異議之期間，自裁決送達之翌日起算，並得依法扣除在
    途期間及聲請回復原狀。又交通法庭認聲明異議不合法律上
    之程式，且無從補正者，應以裁定駁回之，道路交通案件處
    理辦法第12條、第18條亦分別明定之。
三、本院經查：
  (一)抗告人甲○○於民國96年4月5日上午9時47分，駕駛車牌號
    碼PH-096營業一般小客車，在台南市○○路○段與府前路2段
    交叉路口肇事致人受傷，未立即採取救護措施及依規定處置
    ，經原處分機關即交通部公路總局嘉義區監理所臺南監理站
    ，以其違規事實明確，依道路交通管理處罰條例第62條第3
    項、第61條第3項等規定，裁處罰鍰新台幣3000元，並記違
    規點數6點等處分，有該監理站96年6月29日嘉監南字第裁74
    —S00000000號違反道路交通管理事件裁決書影本1份附卷可
    憑（詳原審卷第13頁）。又本件裁決書，係於當日即由抗告
    人甲○○親自收受，復有台南監理站送達證書影本1紙在卷
    可按（詳原審卷第13頁）。
  (二)是抗告人甲○○如欲對原處分機關所為之裁決聲明異議，應
    自送達裁決書之翌日即96年6月30日起至同年7月19日止之20
    日法定期間內提起；又抗告人之住所地位於臺南縣將軍鄉北
    埔村66號，依法院訴訟當事人在途期間標準第4條第1項第2
    款及第2條第1款之規定，其與管轄地方法院即原審法院之在
    途期間為2日。是以抗告人至遲應於96年7月21日向原審法院
    聲明異議，然抗告人遲至96年9月7日始具狀向原審法院聲明
    異議，此有卷附異議狀上所蓋之原處分機關收文章在卷可稽
    （詳原審卷第2頁），已逾法定20日聲明異議不變期間，其
    聲明異議不合法律上程式，且無從補正，揆諸前揭道路交通
    管理處罰條例第87條第1項之規定，原審依法即應駁回抗告
    人之聲明異議。
四、綜上所述，原裁定以抗告人甲○○對本件裁決書處分之聲明
    異議，已逾道路交通管理處罰條例第87條第1項所定之20 日
    不變期間，其聲明異議不合法律上之程式，且無從補正，而
    駁回抗告人之聲明異議，本院經核原裁定其認事用法並無違
    誤。故抗告人之抗告意旨指摘原裁定不當，請求撤銷原裁定
    ，為無理由，應予駁回。
五、至抗告意旨主張：本件交通違規事實，業經臺灣臺南地方法
    院檢察署以96年度偵字第8779號不起訴處分書，認定抗告人
    並無肇事逃逸行為（詳原審卷第4頁背面）乙節，按違法行
    政處分於法定救濟期間經過後，原處分機關得依職權為全部
    或一部撤銷，行政程序法第117條前段定有明文。從而，依
    前述規定，抗告人甲○○於收受本院裁定後，尚得檢附相關
    資料，向原處分機關（即交通部公路總局嘉義區監理所臺南
    監理站）請求撤銷原裁決，併此指明。
六、據上論結，應依道路交通案件處理辦法第26條、刑事訴訟法
    第412條，裁定如主文。
中　　華　　民　　國　　96　　年　　12　　月　　24　　日
                  刑事第二庭    審判長法　官  葉居正
                                      法　官  吳勇輝
                                      法　官  郭千黛
以上正本證明與原本無異。
不得再抗告。
　　　　　　　　　　　　　　　　　　　書記官  尤乃玉
中　　華　　民　　國　　96　　年　　12　　月　　25　　日
